# 预期信用损失的判断

提问人：donney_lixc 时间：2019-08-09 09:28:18
目前预期信用损失分为：
1 、整个存续期的预期信用损失
2 、未来 12 个月的预期信用损失
现在的问题是这两个怎么区分呢，一项资产比如押金（其他应收款）该怎么分类呢？
哪位能用事列具体解释下吗？

回答人：chenyiwei
历史上如果从未发生过押金不能收回的情况，且预计在现有的” 其他应收款——押金 “到期前也基本不会发生此类情况，则可以认为其信用风险很低，处于第一阶段，仅测算未来 12 个月的预期信用损失。